---
title: "sparql_wikidata"
output: html_document
---


* [WDQS Beta](http://wdqs-beta.wmflabs.org/)
* [WDQ2SPARQL](http://tools.wmflabs.org/wdq2sparql/w2s.php)
* [Tuto de Colin Maudry](http://colin.maudry.fr/curl-examples-to-query-wikidata/)



## Choix des outils

* on oublie la librairie SPARQL
* on utilise les librairies httr, readr et jsonlite

## Exemples

### Liste et type des propriétés

Requête proposée par Colin Maudry : 

    $ curl http://wdqs-beta.wmflabs.org/bigdata/namespace/wdq/sparql?query=select%20distinct%20%3Ftype%20where%20%7B%0A%3Fthing%20a%20%3Ftype%0A%7D%0Alimit%2020 -H 'Accept: text/csv'

ou bien 

    $ curl -G https://wdqs-beta.wmflabs.org/bigdata/namespace/wdq/sparql --data-urlencode query='select distinct ?type where {?thing a ?type}limit 20'
    
En R, on peut utiliser la fonction GET : 

```{r}
q <- GET(url = "http://wdqs-beta.wmflabs.org/bigdata/namespace/wdq/sparql?query=select%20distinct%20%3Ftype%20where%20%7B%0A%3Fthing%20a%20%3Ftype%0A%7D%0Alimit%2020", add_headers(Accept="text/csv"))
q %>% content(., as = "text") %>% read_csv() %>% View()
```

### Les présidents des Etats Unis et leurs épouses

    $ curl -G https://wdqs-beta.wmflabs.org/bigdata/namespace/wdq/sparql --data-urlencode query="PREFIX wd: <http://www.wikidata.org/entity/>  PREFIX wdt: <http://www.wikidata.org/prop/direct/> PREFIX rdfs: <http://www.w3.org/2000/01/rdf-schema#> PREFIX p: <http://www.wikidata.org/prop/>  PREFIX v: <http://www.wikidata.org/prop/statement/>  SELECT ?p ?w ?l ?wl WHERE { wd:Q30 p:P6/v:P6 ?p . ?p wdt:P26 ?w . OPTIONAL  { ?p rdfs:label ?l FILTER (LANG(?l) = 'en') . } OPTIONAL {      ?w rdfs:label ?wl FILTER (LANG(?wl) = 'en'). } }" -H 'Accept: text/csv' > us_presidents.csv

Ensuite, on peut importer le csv en R : 

```{r}
df <- read_csv("data/us_presidents.csv")
```

On peut aussi lancer la commande depuis R : 

    > system("curl -G https://wdqs-beta.wmflabs.org/bigdata/namespace/wdq/sparql --data-urlencode query=\"PREFIX wd: <http://www.wikidata.org/entity/>  PREFIX wdt: <http://www.wikidata.org/prop/direct/> PREFIX rdfs: <http://www.w3.org/2000/01/rdf-schema#> PREFIX p: <http://www.wikidata.org/prop/>  PREFIX v: <http://www.wikidata.org/prop/statement/>  SELECT ?p ?w ?l ?wl WHERE { wd:Q30 p:P6/v:P6 ?p . ?p wdt:P26 ?w . OPTIONAL { ?p rdfs:label ?l FILTER (LANG(?l) = 'en') . } OPTIONAL { ?w rdfs:label ?wl FILTER (LANG(?wl) = 'en'). }}\" -H 'Accept: text/csv' > data/file.csv") 
    > read_csv("data/file.csv") %>% View()
